【裁判字號】    99,易,300
【裁判日期】    990610
【裁判案由】    竊盜
【裁判全文】
臺灣彰化地方法院刑事判決               99年度易字第300號
公  訴  人  臺灣彰化地方法院檢察署檢察官
被      告  癸○○
上列被告因竊盜案件，經檢察官提起公訴（99年度偵字第1645、
1698、1916、2659、2815號），本院判決如下：
    主  文
癸○○竊盜，累犯，處有期徒刑柒月；又竊盜，累犯，處有期徒
刑肆月；又竊盜，累犯，處有期徒刑肆月；又竊盜，未遂，累犯
，處有期徒刑月；又竊盜，累犯，處有期徒刑肆月；又竊盜，
累犯，處有期徒刑肆月；又共同竊盜，累犯，處有期徒刑伍月。
應執行有期徒刑貳年肆月，並於刑之執行前，令入勞動場所強制
工作年。
    事  實
一癸○○曾因施用毒品案件，由本院以94年度簡上字第71號判決
  處有期徒刑8月確定，及因竊盜案件，由臺灣雲林地方法院以
  94年度虎簡字第281號判決處有期徒刑5月確定，兩案由臺灣雲
  林地方法院以94年度聲字第1158號裁定定應執行刑有期徒刑1
  年確定，於民國95年9月22日縮刑期滿執行完畢。再因竊盜案
  件，先後由本院以96年度簡字第213號、96年度易字第596號判
  決各處有期徒刑2月、5月確定，續由本院以96年度聲減字第
  3400號裁定就本院96年度易字第596號確定判決所處有期徒刑
  減為有期徒刑2月15日，並與本院96年度簡字第213號確定判決
  所處有期徒刑由本院以96年度聲字第1425號裁定定應執行刑有
  期徒刑4月確定；復因施用毒品案件，先後由本院以97年度易
  字第146號、97年度斗簡字第311號判決各處有期徒刑6月、5月
  確定，兩案由本院以97年度聲字第1364號裁定定應執行刑有期
  徒刑9月確定；更因竊盜案件，由本院以96年度易字第1574號
  判決處拘役90日確定，及因贓物案件，由本院以97年度簡字第
  427號判決處拘役40日確定，兩案由本院以98年度聲字第601號
  裁定定應執行刑拘役120日確定；另因侵占遺失物案件，由本
  院以97年度簡字第458號判決處罰金5千元確定。前開案件接續
  執行，於98年8月16日縮刑期滿執行完畢。
二詎癸○○不知悔改，又實行下列竊盜行為，顯具有竊盜之犯罪
  習慣：
  (一)於98年10月18日上午10時30分許，癸○○騎乘腳踏車，途經
    彰化縣秀水鄉陝西村水尾巷190號附近之產業道路，見庚○
    所有車牌號碼611-EKQ號機車連同安全帽（起訴書漏載）停
    放該處，乃意圖為自己不法之所有，徒手以插在車上之鑰匙
    發動引擎，並戴上安全帽，竊取該機車及安全帽得手，隨即
    騎乘機車逃逸，嗣再將機車棄置在彰化縣員林鎮○○路138
    巷2弄25號前。
  (二)於99年1月7日下午3時57分許，癸○○騎乘不知情之辛○○
    所有車牌號碼F8D-132號機車，途經彰化縣大村鄉○○○路
    、中山路口之麵包店前，見己○○所有車牌號碼120-BVP號
    機車停放該處，乃意圖為自己不法之所有，徒手竊取機車腳
    踏板上之手提袋1只〔內有身分證、學生證、汽車與機車駕
    駛執照、提款卡、健保卡各1枚及小錢包2只、現金新臺幣（
    下同）70元、0000000000號行動電話1具、統聯客運車票5張
    〕，得手後逃逸。
  (三)於99年1月9日下午1時54分許，癸○○騎乘不知情之辛○○
    所有前揭機車，途經彰化縣員林鎮○○街42之1號前，見戊○○所有車牌號碼925-EKN號機車停放該處，乃意圖為自己
    不法之所有，持自備之鑰匙1把（起訴書漏載，未據扣案，
    尚難認係兇器），開啟機車置物箱，竊取其內之皮包1只（
    內有身分證、健保卡、提款卡各1枚及金項鍊1條、現金4千
    元），得手後逃逸，除金項鍊變賣得款，連同現金花用一空
    外，其餘財物投入排水溝中。
  (四)於99年1月22日中午12時許，癸○○騎乘不知情之辛○○所
    有前揭機車，途經彰化縣員林鎮○○路○段188巷7弄12號（
    起訴書誤為21號）前，見丁○○所有車牌號碼SR2-263號機
    車停放該處，乃意圖為自己不法之所有，徒手開啟機車置物
    箱，著手搜尋竊取財物，惟尚未得手，即遭黎柔君發現而逃
    逸。
  (五)於99年1月25日上午11時6分許，癸○○騎乘不知情之辛○○
    所有前揭機車，途經彰化縣員林鎮○○路225號前，見乙○○所有車牌號碼J82-071號機車停放該處，乃意圖為自己不
    法之所有，徒手開啟機車置物箱，竊取其內之皮包1只（內
    有身分證、汽車駕駛執照、身心障礙手冊、信用卡各1枚及
    現金約6千元），得手後逃逸。
  (六)於99年2月7日下午1時10分許，癸○○騎乘不知情之辛○○
    所有前揭機車，途經彰化縣員林鎮黎明巷47號、光明街口，
    見甲○○所有車牌號碼M2R-332號機車停放該處，乃意圖為
    自己不法之所有，徒手開啟機車置物箱，竊取其內之皮包1
    只（內有身分證、健保卡、汽車與機車駕駛執照、汽車與機
    車行車執照、提款卡各1枚及現金1萬8千元），得手後逃逸
    。
  (七)於99年3月8日上午11時30分許，癸○○、壬○○（已判處罪
    刑確定）共乘車牌號碼KXW-547號機車，途經彰化縣員林鎮
    ○○路118號前，見丙○○所有車牌號碼J6V-193號機車停放
    該處，乃共同基於意圖為自己不法所有之犯意聯絡，由壬○○留在所騎機車上把風，推由癸○○下車，徒手扳開丙○○
    所騎之機車座墊，竊取置物箱內之皮包1只（內有身分證、
    機車駕駛執照、機車行車執照各1枚及提款卡2枚、存摺1本
    ），得手後共乘機車逃逸。惟壬○○旋於同日上午11時35分
    許，即在該鎮○○○路43之1號前，為路人攔阻而查獲（皮
    包已發還丙○○）。
三嗣因警於98年10月21日晚上6時35分許，在彰化縣員林鎮○○
  路138巷2弄25號前尋獲庚○所有機車（已發還庚○），並採得
  癸○○遺留在機車左右後視鏡上之指紋，而己○○、戊○○亦
  向警報案調取路口監視器影像資料，乃於99年1月22日下午1時
  30分許，由警前往彰化縣員林鎮○○路○段146巷21號癸○○住
  處執行搜索，扣得癸○○騎乘辛○○所有前揭機車時所戴黑色
  安全帽1頂，復由丁○○、黎柔君、乙○○、甲○○、丙○○
  向警指證及壬○○向警供述，始循線予以查獲。
四案經戊○○、乙○○、甲○○、丙○○訴由彰化縣警察局員林
  分局報告臺灣彰化地方法院檢察署檢察官偵查起訴。
    理    由
一被告以外之人於審判外之言詞或書面陳述，除法律有規定者外
  ，不得作為證據，刑事訴訟法第159條第1項定有明文，此為「
  傳聞法則」之原則規定。被告以外之人於審判外之陳述，雖不
  符刑事訴訟法第159條之1至第159條之4之規定，而經當事人於
  審判程序同意作為證據，法院審酌該言詞陳述或書面陳述作成
  時之情況，認為適當者，亦得為證據；當事人、代理人或辯護
  人於法院調查證據時，知有第159條第1項不得為證據之情形，
  而未於言詞辯論終結前聲明異議者，視為有前項之同意，刑事
  訴訟法第159條之5定有明文，此為「傳聞法則」之例外規定。
  本案當事人所提出之後述證據，且屬被告癸○○以外之人於審
  判外之陳述者，因雙方均同意採為證據（本院卷第70頁反面）
  ，又無不適當情形，符合刑事訴訟法第159條之5第1項規定，
  應得為證據。
二訊據被告對於上揭竊取告訴人戊○○、乙○○、甲○○、丙○○與被害人己○○之財物既遂，及竊取被害人丁○○之財物未
  遂之犯罪事實坦承不諱（本院卷第146頁），核與證人即共同
  被告壬○○於警詢、檢察官偵查中及本院審理中之供述、證述
  ，證人即告訴人戊○○、乙○○、甲○○、丙○○於警詢中之
  指述、證述，證人即被害人己○○、丁○○於警詢中之指述、
  證述，證人辛○○、黎柔君、范姮娥於警詢、檢察官偵查中之
  證述相符（第1645號偵查卷第7至9、11至17頁，第1916號偵查
  卷第3頁，第2659號偵查卷第4至9、37至39、47至48頁，第281
  5號偵查卷第3至5頁，本院卷第68頁正面），且有黑色安全帽
  扣案，及指認犯罪嫌疑人紀錄表、搜索票、搜索扣押筆錄、犯
  罪與查獲過程照片、內政部警政署刑事警察局（下稱刑事警察
  局）鑑定書、車牌號碼F8D-132號機車現場勘察報告表與照片
  、車籍查詢資料、贓物認領保管單可稽（第1645號偵查卷第18
  至24、29至38、54至62頁，第1916號偵查卷第5至9、14頁，第
  2659號偵查卷第10至15、19至20頁，第2815號偵查卷第6至13
  頁，本院卷第86、111至112頁）。綜上論述，被告自白與事實
  相符，可以採信，事證明確，此部分犯行均堪認定。
三訊據被告矢口否認竊取被害人（起訴書誤為告訴人）庚○所有
  之機車，辯稱：住在失竊機車尋獲地點附近之「洪仔」，曾騎
  乘該車前來，並載我一起外出拿取毒品，辛○○曾看到「洪仔
  」來訪。後來「洪仔」指示我將機車牽往尋獲地點旁之停車場
  停放，可能因此才會在後視鏡上採得我的指紋，何況被害人也
  無法指認是誰行竊。惟查：上揭犯罪事實，業據證人即被害人
  庚○於警詢及本院審理中之指述、證述在卷（第1698號偵查卷
  第7至9頁、本院卷第140至142頁），且有尋獲機車一般陳報單
  、失車唯讀案件基本資料、車輛協尋電腦輸入單、車輛尋獲電
  腦輸入單、贓物認領保管單、行車執照可稽（第1698號偵查卷
  第6、10至14頁）。機車為警尋獲後，在左右後視鏡上採得被
  告遺留之指紋，亦有機車現場勘察報告表、照片、刑事警察局
  鑑驗書可憑（第1698號偵查卷第16至21頁）。證人辛○○於警
  詢中及本院審理中證稱，伊係於98年12月底始認識被告，並搬
  往被告住處同住，雖見過「洪仔」，但未曾目睹「洪仔」騎機
  車前來被告住處，「洪仔」只曾和被告騎車牌號碼F8D-132號
  機車外出，並因違規經警舉發，無法指出卷附通聯紀錄有無「
  洪仔」使用之電話號碼等語（第1645號偵查卷第7頁反面、本
  院卷第118至119頁），則依證人辛○○所述，顯已無法證明「
  洪仔」曾騎乘失竊機車，況被告自己亦無法指出卷附通聯紀錄
  有無「洪仔」使用之電話號碼（本院卷第116頁反面至第117頁
  正面），依此更無法查證機車即係「洪仔」所竊。證人庚○於
  本院審理中，雖無法在法警室候審區指出被告即為竊盜行為人
  ，然其於指認前，既未見過被告，所證述之竊盜行為人係30餘
  歲男性，身高約170餘公分，中等身材，未戴眼鏡等特徵，除
  被告係身高169公分一節，可能因僅憑目視，未精確測量，產
  生些許差距外，皆與被告身體外貌無重大出入（本院卷第140
  頁反面），已難排除被告絕非竊盜行為人，復與被告自陳「洪
  仔」約40餘歲，身高約170餘公分，身材削瘦，戴眼鏡等特徵
  云云有異（本院卷第117頁反面）。是被告所稱「洪仔」，容
  屬無從查證之人，且依前揭證人之證述，無法證明「洪仔」曾
  騎乘失竊機車或竊取失竊機車，被告對於曾乘坐機車之事實又
  不爭執，復無法說明何以左右後視鏡上遺留指紋，足認機車確
  係被告竊取無誤。綜上論述，被告所辯，無非事後卸責之詞，
  難以採信，事證明確，此部分犯行亦堪認定。
四核被告就竊取告訴人戊○○、乙○○、甲○○、丙○○及被害
  人庚○、己○○財物部分，係犯6次刑法第320條第1項之竊盜
  罪；被告竊取被害人丁○○財物部分，係犯1次刑法第320條第
  3項、第1項之竊盜未遂罪。被告與壬○○就竊取告訴人丙○○
  財物部分，有犯意聯絡及行為分擔，均為共同正犯。被告所犯
  上開之罪，犯意各別，行為不同，應分論併罰。查被告曾因施
  用毒品案件，由本院以94年度簡上字第71號判決處有期徒刑8
  月確定，及因竊盜案件，由臺灣雲林地方法院以94年度虎簡字
  第281號判決處有期徒刑5月確定，兩案由臺灣雲林地方法院以
  94年度聲字第1158號裁定定應執行刑有期徒刑1年確定，於95
  年9月22日縮刑期滿執行完畢。再因竊盜案件，先後由本院以
  96年度簡字第213號、96年度易字第596號判決各處有期徒刑2
  月、5月確定，續由本院以96年度聲減字第3400號裁定就本院
  96年度易字第596號確定判決所處有期徒刑減為有期徒刑2月15
  日，並與本院96年度簡字第213號確定判決所處有期徒刑由本
  院以96年度聲字第1425號裁定定應執行刑有期徒刑4月確定；
  復因施用毒品案件，先後由本院以97年度易字第146號、97年
  度斗簡字第311號判決各處有期徒刑6月、5月確定，兩案由本
  院以97年度聲字第1364號裁定定應執行刑有期徒刑9月確定；
  更因竊盜案件，由本院以96年度易字第1574號判決處拘役90日
  確定，及因贓物案件，由本院以97年度簡字第427號判決處拘
  役40日確定，兩案由本院以98年度聲字第601號裁定定應執行
  刑拘役120日確定；另因侵占遺失物案件，由本院以97年度簡
  字第458號判決處罰金5千元確定，前開案件接續執行，於98年
  8月16日縮刑期滿執行完畢，此有臺灣高等法院被告前案紀錄
  表可按，其受有期徒刑之執行完畢，5年內故意再犯本案有期
  徒刑以上之罪，為累犯，所犯均應依刑法第47條第1項規定加
  重其刑。被告已著手於竊取被害人丁○○財物之實行，而未至
  取得財物之結果，為未遂犯，此部分應依刑法第25條第2項減
  輕其刑，並與前開加重其刑部分，依刑法第71條第1項先加後
  減。被告竊取被害人庚○之財物內容，除機車外，並包括安全
  帽1頂，此據證人庚○於本院審理中結證在卷（本院卷第140頁
  反面），又被告係持未扣案之自備鑰匙，竊取告訴人戊○○之
  財物，復據被告供承在卷（第1645號偵查卷第5頁反面），起
  訴書漏載部分應予補充。被告係在彰化縣員林鎮○○路○段188
  巷7弄12號前，著手竊取被害人丁○○之財物，此據證人黎柔
  君於警詢中證述明確（第1645號偵查卷第16頁正面），起訴書
  誤為同巷弄21號，亦應更正。爰審酌被告曾有多次竊盜前科，
  素行不佳，所犯已破壞他人財產法益，犯後不肯全部坦承認錯
  ，仍飾詞以對，難認已具體悔過，惟所竊財物價值非鉅，部分
  財物已發還告訴人、被害人及其他一切情狀，分別量處如主文
  所示之刑及定應執行刑，以資懲儆。被告前科已如上述，且於
  短期內一再竊取財物，顯有犯罪之習慣，為預防其再犯，杜絕
  不勞而獲之心態，導正守法之基本觀念，爰依竊盜犯贓物犯保
  安處分條例第1條、第3條第1項第1款、第4條、第5條第1項前
  段規定，併宣告於刑之執行前令入勞動場所強制工作3年。
據上論斷，應依刑事訴訟法第299條第1項前段，刑法第28條、第
320條第1項、第3項、第47條第1項、第25條第2項、第51條第5款
，刑法施行法第1條之1，竊盜犯贓物犯保安處分條例第1條、第3
條第1項第1款、第4條、第5條第1項前段，判決如主文。
本案經檢察官林子翔到庭執行職務。
中    華    民    國    99    年    6     月    10    日
              刑事第八庭      法  官    廖政勝
以上正本證明與原本無異。
如不服本判決，應於判決送達後10日內，向本院提出上訴狀（須
敘述具體理由，並附繕本，上訴狀勿逕送上級法院）。
告訴人或被害人對於判決如有不服具備理由請求檢察官上訴者，
其上訴期間之計算係以檢察官收受判決正本之日期為準。
中    華    民    國    99    年    6     月    10    日
                              書記官    莊何江
附錄：
刑法第320條
意圖為自己或第三人不法之所有，而竊取他人之動產者，為竊盜
罪，處5年以下有期徒刑、拘役或5百元以下罰金。
意圖為自己或第三人不法之利益，而竊佔他人之不動產者，依前
項之規定處斷。
前二項之未遂犯罰之。

司法院資訊處製作；財團法人民間司法改革基金會備份。
